【裁判字號】    99,審訴,3895
【裁判日期】    991230
【裁判案由】    毒品危害防制條例
【裁判全文】
臺灣高雄地方法院刑事判決            99年度審訴字第3895號
公  訴  人  臺灣高雄地方法院檢察署檢察官
被      告  魏德意
上列被告因違反毒品危害防制條例案件，經檢察官提起公訴（99
年度毒偵字第5843號），被告於準備程序中就被訴事實為有罪之
陳述，經本院告知簡式審判程序之旨，並聽取被告與公訴人之意
見後，本院裁定進行簡式審判程序，判決如下：
    主  文
魏德意施用第一級毒品，累犯，處有期徒刑玖月。
    事  實
一、魏德意前因施用毒品案件，經本院以93年度毒聲字第911 號
    裁定送觀察、勒戒後，因認無繼續施用毒品之傾向，於民國
    93年11月4 日釋放出所，並經臺灣高雄地方法院檢察署檢察
    官以93年度毒偵緝字第602 號為不起訴處分確定。又於94年
    間，因詐欺案件，經本院以94年度簡字第1006號判處有期徒
    刑3 月確定，於95年7 月21日縮刑期滿執行完畢（構成累犯
    ）。復於97年間，因施用毒品案件，經本院以97年度訴字第
    445 號判決定應執行有期徒刑2 年確定；再於97年間，因施
    用毒品案件，經本院以97年度審訴字第2393號判處有期徒刑
    7 月確定，上開各罪接續執行，於99年2 月12日假釋付保護
    管束，並於99年10月5 日假釋期滿未經撤銷，視為執行完畢
    （此部分未構成累犯）。詎仍不知悔改，未戒斷毒癮，基於
    施用第一級毒品海洛因之犯意，於99年7 月13日，在高雄市
    三民區○○○街48號前舊菜市場內之廁所，以針筒注射之方
    式，施用第一級毒品海洛因1 次。嗣於99年7 月13日17時25
    分許，在上開舊菜市場內，為警發現魏德意形跡可疑，查知
    其為毒品矯正調驗人口，並經其同意採集尿液送驗後，結果
    呈可待因、嗎啡陽性反應，始知悉上情。
二、案經高雄市政府警察局三民第二分局報請臺灣高雄地方法院
    檢察署檢察官偵查起訴。
    理  由
一、按被告魏德意所為係犯死刑、無期徒刑、最輕本刑為3 年以
    上有期徒刑以外之罪，其於準備程序中就被訴事實為有罪之
    陳述，經受命法官告知簡式審判程序之旨，並聽取公訴人、
    被告之意見後，本院合議庭認為適宜由受命法官獨任進行簡
    式審判程序，依刑事訴訟法第273 條之1 第1 項規定，裁定
    由受命法官獨任進行審判程序，合先敘明。
二、上揭事實，業據被告於本院審理時供承不諱，且被告於99年
    7 月13日下午7 時20分許，經警採集其尿液送檢驗之結果，
    呈現嗎啡陽性反應，此有高雄市立凱旋醫院99年8 月19日濫
    用藥物尿液檢驗報告（檢體編號H-295 ）、尿液檢體監管紀
    錄表（尿液檢體編號：H-295 ）各1 紙附卷可稽，是被告之
    任意性自白核與事實相符，洵堪採為論罪科刑之依據。本案
    事證明確，被告上開施用第一級毒品之犯行，堪以認定。
三、按毒品危害防制條例前於92年7 月9 日修正公布，自93年1
    月9 日施行，觀之該條例第20條、第23條之立法理由，修正
    後毒品危害防制條例就施用毒品者，只於「初犯」及「5 年
    後再犯」二種情形，有其追訴條件之限制，即須於初犯經觀
    察、勒戒或強制戒治釋放後，5 年內均無施用毒品之行為，
    始能認其前所實施之觀察、勒戒或強制戒治已足遮斷毒癮，
    而得於5 年後再犯時，再予適用初犯之規定，重行觀察、勒
    戒等程式。倘5 年內已經再犯，被依法追訴處罰，縱其第3
    次（或第3 次以上）施用毒品之時間在初犯釋放5 年以後，
    即與「5 年後再犯」之情形有別，且因已於「5 年內再犯」
    ，顯見其再犯率甚高，原實施觀察、勒戒或強制戒治，已無
    法收其實效，而無5 年戒斷期之存在，自無再經觀察、勒戒
    及強制戒治之必要，應得逕行追訴處罰（最高法院95年台上
    字第1071號判決意旨參照）。查被告前因施用毒品案件，經
    本院以93年度毒聲字第911 號裁定送觀察、勒戒後，因認無
    繼續施用毒品之傾向，於93年11月4 日釋放出所，並經臺灣
    高雄地方法院檢察署檢察官以93年度毒偵緝字第602 號為不
    起訴處分確定。復於97年間，因施用毒品案件，經本院以97
    年度訴字第445 號、97年度審訴字第2393號判決，分別定應
    執行有期徒刑2 年、有期徒刑7 月確定等節，有臺灣高等法
    院被告前案紀錄表在卷可參，是被告於強制戒治執行完畢釋
    放後，5 年內再犯上開施用毒品罪，並經判決處刑，則其再
    度犯本件施用毒品犯行，雖距前述強制戒治執行完畢釋放後
    已逾5 年，揆諸前開說明，仍應依法論科。
四、按海洛因為毒品危害防制條例第2 條第2 項第1 款所規定之
    第一級毒品，故核被告所為，係犯毒品危害防制條例第10條
    第1 項之施用第一級毒品罪。再被告有如事實欄所載之科刑
    、執行紀錄，有臺灣高等法院被告前案紀錄表在卷可憑，其
    於刑之執行完畢後，5 年內再犯本件有期徒刑以上之罪，為
    累犯，應依刑法第47條第1 項規定，加重其刑。爰審酌被告
    經觀察、勒戒與強制戒治並處刑後，仍未能戒絕其毒癮而再
    次違犯施用毒品罪，量刑本不應從輕，惟念其犯後坦承犯行
    ，態度良好，且施用毒品乃自戕一己之身體健康，並具有病
    患性人格之特質，行為本身對社會所造成之危害並非直接、
    鉅大，及其犯罪之動機、目的、手段等一切情狀，量處如主
    文所示之刑。
據上論斷，應依刑事訴訟法第273 條之1 第1 項、第284 條之1
、第299 條第1 項前段，毒品危害防制條例第10條第1 項，刑法
第11條前段、第47條第1 項，判決如主文。
本案經檢察官李英霆到庭執行職務。
中    華    民    國    99    年    12    月    30    日
                刑事第十庭  法  官   楊珮瑛
以上正本證明與原本無異。
如不服本判決應於收受送達後10日內向本院提出上訴書狀，並應
敘述具體理由；如未敘述上訴理由者，應於上訴期間屆滿後20日
內向本院補提理由書（均須按他造當事人之人數附繕本）「切勿
逕送上級法院」。
中    華    民    國    99    年    12    月    30    日
                              書記官  陳莉庭
附錄本判決論罪科刑法條全文
毒品危害防制條例第10條第1項
施用第一級毒品者，處六月以上五年以下有期徒刑。

司法院資訊處製作；財團法人民間司法改革基金會備份。
